臺灣臺北地方法院民事裁定
111年度消債更字第176號
聲  請  人  
即  債務人  林佳錦  
代  理  人  顏瑞成律師                    
上列當事人聲請消費者債務更生事件，本院裁定如下：
    主  文
聲請駁回。
    理  由
一、按債務人無擔保或無優先權之本金及利息債務總額未逾新臺
    幣(下同)12,000,000元者，於法院裁定開始清算程序或宣告
    破產前，得向法院聲請更生。消費者債務清理條例第42條第
    1項定有明文。前開債務總額限制目的，應在於避免債務人
    因更生程序而被免責之負債額即相對提高，而債權人造成之
    不利益過鉅；且負債總額超過一定之數額，益可見其債務關
    係繁雜，亦不適於利用此簡易程序清理債務，此觀消債條例
    第42條第1項之立法理由自明。次按本條例第42第1項所稱無
    擔保債務，係指債務人所負擔之債務，並未以自己財產為擔
    保者。辦理消費者債務清理事件應行注意事項第21條定有明
    文。
二、本件聲請意旨略以：債務人前積欠債務無力清償，依法向本
    院聲請債務清理之前置協商不成立，而伊所負包含利息、違
    約金在內之無擔保或無優先權債務總額未逾12,000,000元，
    復未經法院裁定開始清算程序或宣告破產，爰聲請更生等語
    。
三、經查，債務人目前所積欠之本金及利息，依據各債權人之陳報狀記載，應包含臺灣中小企業銀行股份有限公司3,968,838元(見本院卷第459頁)、第一商業銀行股份有限公司10,506,413元(見本院卷第145頁)、玉山商業銀行股份有限公司2,446,918元(見本院卷第151頁)等，合計積欠之債務達16,922,169元，已逾消債條例第42第1項所規定之數額。債務人雖陳稱：前開積欠第一銀行之債務，應非屬無擔保債務等語，惟查，債務人所積欠第一銀行債務之擔保品，應係門牌號碼為新北市○○街00號13樓之房地，因前開房地應係登記於訴外人陳泓維名下，而非屬債務人以自己之財產為擔保之情形，是依辦理消費者債務清理事件應行注意事項第21條之規定，自應視為無擔保債權，從而，債務人前開主張，應無可採。準此，因聲請人所積欠之無擔保債務，已逾12,000,000元，核與消債條例第42條第1項更生聲請之要件有所不符，自應予駁回。另聲請人依法聲請清算之權利不受本件裁定之影響，仍得依相關規定辦理，附此敘明。
四、依消費者債務清理條例第42條第1項、第8條，裁定如主文。
中華民國111年8月26日
                  民事第二庭　       法　官　陳雅瑩
以上為正本係照原本作成。
如不服本裁定，應於裁定送達後10日內，以書狀向本院提出抗告
，並繳納抗告費新臺幣1,000元。
中華民國111年8月26日
                                     書記官　陳薇晴